【裁判字號】    89,簡上,27
【裁判日期】    900221
【裁判案由】    
【裁判全文】
臺灣臺東地方法院民事判決    八十九年度簡上字第二七號
    上  訴  人
    即被上訴人  乙○○
    被  上訴人
    即  上訴人  甲○○
右當事人間請求遷讓房屋等事件，兩造對於中華民國八十九年八月一日本院臺東簡易
庭八十八年度東簡字第二三二號第一審判決各自提起上訴，本院判決如左：
    主  文
兩造上訴均駁回。
第二審訴訟費用由兩造各自負擔。
    事  實
甲、上訴人即被上訴人乙○○方面：
一、聲明：求為判決：(一)原判決不利於上訴人部分廢棄。(二)右開廢棄部分，駁回對造
    在第一審之訴。(三)駁回對造之上訴。
二、陳述：除與原審判決相同者予以引用外，補稱：上訴人無法再支付被上訴人任何
    金額，被上訴人之工作經上訴人再委請訴外人蔡文昇修改、善後，又支付新台幣
    （下同）一十二萬五千元。
三、證據：除爰用原審之立證方法外，補提估價單、存摺各乙紙（均為影本）、照片
    二十一張。
乙、被上訴人即上訴人甲○○方面：
一、聲明：求為判決：(一)原判決不利於上訴人部分廢棄。(二)對造上訴人應再給付上訴
    人拾貳萬仟壹佰元，及全部給付均自八十八年九月十六日起至清償日止按年
    息百分之五計算之利息。(三)駁回對造之上訴。
二、陳述：除與原審判決相同者予以引用外，補稱：原工程款為八十萬元，追加工程
    款應為十八萬六千六百元，被上訴人僅給付五十三萬元，工程瑕疵則應扣除為三
    萬三千元，故被上訴人應再給付四十二萬三千六百元。
三、爰用原審之立證方法。
    理  由
一、本件上訴人即被上訴人乙○○於原審起訴主張，其於八十八年六月九日與被告就
    門牌號碼台東縣台東市○○路二一○巷四一號之房屋訂立裝潢施工之合約（下稱
    系爭工程），工程款為八十萬元，施工中經被上訴人即上訴人甲○○之要求又追
    加工程款十八萬六千六百元，總工程款為九十八萬六千六百元，嗣系爭房屋由被
    上訴人即上訴人甲○○移轉所有權予訴外人潘重珠，而完工後被上訴人即上訴人
    甲○○僅給付五十三萬元，另施工瑕疵扣款三萬三千元，尚欠四十二萬三千六百
    元未付等語。被上訴人即上訴人甲○○則以其已給付上訴人即被上訴人乙○○七
    十四萬元，而追加工程之部分僅有六萬三千五百元，瑕疵扣款則應為十三萬二千
    元，而因其對系爭房屋施工錯誤、瑕疵及未完成部分再請他人善後又再花費甚多
    ，故其對上訴人即被上訴人乙○○已無給付義務等語，資為抗辯。
二、經查，兩造於八十八年六月九日訂立合約，由被上訴人即上訴人甲○○承攬系爭
    工程，帶工帶料總報酬為八十萬元之事實，有工程合約書乙份附卷可稽，並為兩
    造所不爭執，堪信為真實。第查，被上訴人即上訴人甲○○主張系爭工程已完工
    之事實，雖為上訴人即被上訴人乙○○所否認，惟上訴人即被上訴人乙○○並未
    能舉證以實其說，且原審囑託台東縣室內設計裝修商業同業公會所為之鑑定報告
    中，所指未施作之部分亦僅「廚房置物間及休息室門未作」一項，並將之列入系
    爭工程瑕疵應扣款項目內而予扣款三千元，有現場鑑定報告乙份在卷足憑，本院
    認此未施作部分占全部工程比重甚輕，應屬瑕疵而非系爭工程未完成，是系爭工
    程已完工之事實，亦堪信為真實。再查，被上訴人即上訴人甲○○主張兩造於系
    爭工程合約外，又因追加工程而應增加報酬十五萬三千六百元之事實，雖據提出
    追加工程清單一紙為證，惟不能證明清單之真正，且上訴人即被上訴人乙○○對
    該清單之真正亦加以否認，並就此部分僅於六萬三千五百元之範圍內為自認，是
    系爭工程兩造合意追加者，應以六萬三千五百元為實在。又查，系爭工程含追加
    部分，上訴人即被上訴人乙○○主張有瑕疵應予扣款十三萬二千元，被上訴人即
    上訴人甲○○則僅自認三萬三千元，經原審囑託台東縣室內設計裝修商業同業公
    會為鑑定之應扣款金額雖僅一萬七千五百元，惟此金額既低於被上訴人即上訴人
    甲○○自認之金額，仍應以自認之金額即三萬三千元為準。另查，被上訴人即上
    訴人甲○○主張上訴人即被上訴人乙○○僅給付報酬五十三萬元，上訴人即被上
    訴人乙○○則主張其除五十三萬元外，有再給付二十一萬元予被上訴人即上訴人
    甲○○，是系爭工程之已付報酬五十三萬元之部分，既為兩造所不爭執，即堪信
    為實在；至上訴人即被上訴人乙○○有再給付二十萬元之事實，業據證人潘重珠
    於原審及本院審理中二次結證肯定在卷，亦堪信為實在；而上訴人即被上訴人乙
    ○○所主張另給付一萬元之事實，既不能舉證證明，又為被上訴人即上訴人甲○
    ○所否認，尚難信為真實。末查，被上訴人即上訴人甲○○雖請求就系爭工程再
    加鑑定，惟自承現場狀況已經變更，無法鑑定（見本院八十九年十一月二十九日
    準備程序筆錄）；另其亦聲請訊問證人即施作系爭工程之工作人員，以證明未見
    上訴人即被上訴人乙○○有再給付二十萬元之事實，惟付款之積極事實，尚難以
    不在場之人為消極之證明，是其上開聲請，本院認均無必要。
三、綜上，系爭工程含追加部分，總報酬為八十六萬三千五百元，瑕疵部分應減少報
    酬三萬三千元，故被上訴人即上訴人甲○○得請求上訴人即被上訴人乙○○給付
    八十三萬零五百元，而上訴人即被上訴人乙○○已給付七十三萬元，從而，被上
    訴人即上訴人甲○○依承攬契約之法律關係，請求上訴人即被上訴人乙○○給付
    十萬零五百元及自八十八年九月十六日起至清償日止，按法定利率計算之利息，
    為有理由，應予准許，其逾此部分之請求則屬無據，應予駁回，原審命上訴人即
    被上訴人乙○○如數給付，並依聲請宣告假執行，經核並無違誤。兩造各就其敗
    訴部分上訴，指摘原判決不當，求予廢棄改判，為無理由，應駁回其上訴。
據上論結，本件兩造之上訴，均為無理由，依民事訴訟法第四百三十六條之一第三項
、第四百四十九條第一項、第七十八條，判決如主文。
中      華      民      國    九十    年      二      月     二十一     日
                                        臺灣臺東地方法院民事庭
~B審判長法  官  簡慧娟
~B      法  官  黃堯讚
~B      法  官  張震武
右正本證明與原本無異
本件不得上訴
中      華      民      國    八十九    年     十二     月    二十一    日
~B      法院書記官  李學華


司法院資訊處製作；財團法人民間司法改革基金會備份。
